【裁判字號】    97,裁,1810
【裁判日期】    970313
【裁判案由】    發明專利舉發
【裁判全文】
最  高  行  政  法  院  裁  定
                                     97年度裁字第01810號
上  訴  人  香港商．必佳國際（亞洲）有限公司
            香港商‧必佳塑膠金屬製品廠（國際）有限公司
代  表  人  甲○○○ ○○○○○○ ○○○○○
共      同
訴訟代理人  簡秀如律師
            陳初梅律師
被 上訴 人  經濟部智慧財產局
代  表  人  王美花
參  加  人  美商‧乙○  ○○股份有限公司
代  表  人  乙○  ○○
上列當事人間發明專利舉發事件，上訴人對於中華民國96年11月
29日臺北高等行政法院94年度訴字第4049號判決，提起上訴，本
院裁定如下：
    主  文
上訴駁回。
上訴審訴訟費用由上訴人負擔。
    理  由
一、按對於高等行政法院判決之上訴，非以其違背法令為理由，
    不得為之，行政訴訟法第242條定有明文。依同法第243條第
    1項規定，判決不適用法規或適用不當者，為違背法令；而
    判決有同條第2項所列各款情形之一者，為當然違背法令。
    是當事人對於高等行政法院判決上訴，如依行政訴訟法第24
    3條第1項規定，以高等行政法院判決有不適用法規或適用不
    當為理由時，其上訴狀或理由書應有具體之指摘，並揭示該
    法規之條項或其內容；若係成文法以外之法則，應揭示該法
    則之旨趣；倘為司法院解釋或本院之判例，則應揭示該判解
    之字號或其內容。如以行政訴訟法第243條第2項所列各款情
    形為理由時，其上訴狀或理由書，應揭示合於該條項各款之
    事實。上訴狀或理由書如未依此項方法表明，或其所表明者
    與上開法條規定不合時，即難認為已對高等行政法院判決之
    違背法令有具體之指摘，其上訴自難認為合法。
二、參加人美商．乙○○○股份有限公司於民國83年07月18日以
    「球端子積體電路之托盤」向被上訴人申請發明專利，經被
    上訴人編為第00000000號審查，准予專利，並於公告期滿後
    ，發給第70913號發明專利證書。嗣上訴人以其違反系爭案
    核准時專利法第19條、第20條第1項第1款及第2項之規定，
    不符發明專利要件，對之提起舉發。被上訴人審查期間，參
    加人於92年10月02日修正系爭專利之申請專利範圍；被上訴
    人認其修正，未超出申請時原說明書或圖式所揭露之範圍，
    且未實質變更或擴大申請專利範圍，符合專利法規定准予更
    正，乃依修正本審查。於94年02月25日以（94）智專三(二)
    04024字第09420175470號專利舉發審定書為「舉發不成立」
    之處分。上訴人不服，循序提起行政訴訟。案經原審駁回其
    訴。
三、上訴人對於高等行政法院判決上訴，雖以該判決違背法令為
    由，惟查在原判決理由（三）、（四）、（五）已詳細說明
    系爭專利之技術特徵並未為引證案1至5所揭露，且即使將引
    證案組合之構造亦未揭露系爭專利之技術特徵，故系爭專利
    仍具新穎性及進步性；又在原判決理由（六）已詳細說明系
    爭專利申請專利範圍獨立項第1項、第4項、第8項之技術內
    容解析，並認定與引證1之技術不同，難謂原處分有違逐項
    審查之原則，原判決並無理由不備之違背法令之情事；原判
    決理由（七）係先說明組合引證1、3、4、5亦無法獲得系爭
    專利之技術內容及功效，且引證1、3、4、5其創作目的各有
    不同，系爭專利並非上開引證單純結合即能獲致；況上訴人
    提起舉發僅就引證1與系爭專利比較，迨提起行政訴訟後才
    就引證3、4、5與系爭專利提出比較分析；又引證3至5均為
    外文之專利公報並未提出其中譯文，既未分析該技術內容，
    亦未說明如何結合引證案而可達系爭專利之技術內容及特徵
    ，是上訴人怠於提出充足之證據資料及理由供被上訴人審查
    ，自難遽指被上訴人違反有關進步性審查基準。故由上述判
    決理由可知，原判決並非單純以上訴人未提引證案之中譯文
    ，即不調查引證案是否具有相同於系爭專利之技術內容，難
    謂有判決不備理由之違背法令。況原判決對上訴人所訴各節
    ，均已詳予剖析論駁，甚為詳盡，上訴意旨無非係以其主觀
    之法律見解，就原審取捨證據、認定事實之職權行使，指摘
    其為不當，並就原審已論斷者，泛言未論斷，而非具體表明
    合於不適用法規、適用法規不當、或行政訴訟法第243條第2
    項所列各款之情形，難認對該判決之如何違背法令已有具體
    之指摘。依首揭說明，應認其上訴為不合法。
四、據上論結，本件上訴為不合法，依行政訴訟法第249條第1項
    前段、第104條、民事訴訟法第95條、第78條，裁定如主文
    。
中    華    民    國    97    年    3     月    13    日
                    最高行政法院第二庭
                        審判長法官  高  啟  燦
                              法官  侯  東  昇
                              法官  黃  合  文
                              法官  廖  宏  明
                              法官  楊  惠  欽
以  上  正  本  證  明  與  原  本  無  異
中    華    民    國    97    年    3     月    14    日
                              書記官  邱  彰  德


司法院資訊處製作；財團法人民間司法改革基金會備份。
